【裁判字號】    96,易,2944
【裁判日期】    970213
【裁判案由】    竊盜
【裁判全文】
臺灣高雄地方法院刑事判決              96年度易字第2944號
公  訴  人  臺灣高雄地方法院檢察署檢察官
被      告  甲○○
上列被告因竊盜案件，經檢察官提起公訴（96年度偵字第21721號）
，本院判決如下：
    主  文
甲○○犯攜帶兇器竊盜電線罪，處有期徒刑陸月，如易科罰金，
以新臺幣壹仟元折算壹日，緩刑貳年。
    事  實
一、甲○○於民國96年7 月26日10時15分許，在高雄縣鳳山市黃
    埔二村西二巷16之7 號旁，意圖為自己不法之所有，撿拾他
    人已棄置之電纜鉗1 支，並持上開客觀上對於人之生命、身
    體安全足以造成威脅而有危險性之電纜鉗1 支，以剪斷電纜
    線方式，竊取臺灣電力股份有限公司（下稱臺灣電力公司）
    所有之硬銅絞線3 段（共長約191.3 公分），價值約新臺幣
    （下同）54元，嗣經警察當場查獲，並扣得硬銅絞線3 支、
    電纜鉗1 支，始查悉上情。
二、案經高雄縣政府警察局鳳山分局報請臺灣高雄地方法院檢察
    署檢察官偵查起訴。
    理  由
一、證據能力方面
    被告以外之人於審判外之陳述，雖不符前4 條之規定，而經
    當事人於審判程序同意作為證據，法院審酌該言詞陳述或書
    面陳述作成時之情況，認為適當者，亦得作為證據，刑事訴
    訟法第159 條之5 第1 項定有明文。本件被告及檢察官對於
    本院所引用審判外陳述之證據，均同意作為本案證據使用，
    本院審酌各該證據作成之情況，並無不法取供等非任意性情
    況，認為適當，依刑事訴訟法第159 條之5 第1 項之規定，
    均援引作為證據。
二、認定犯罪事實所憑之證據及理由
    被告於上揭時、地竊盜之事實，業據其於本院審理時坦承不
    諱，核與證人即臺灣電力公司鳳山營業處專員丙○○於警詢
    時證述之情節相符，且經證人即處理本案之員警許永清於本
    院證述無訛，並有臺灣電力公司材料標準表、贓物認領保管
    單各1 紙及照片10幀等證附卷可稽，復有扣案之電纜鉗1 支
    可憑，足認被告上開自白，核與事實相符，堪以採信，故本
    件事證明確，應依法論科。
三、按刑法第321 條第1 項第3 款之攜帶兇器竊盜罪，係以行為
    人攜帶兇器竊盜為其加重條件，此所謂兇器，其種類並無限
    制，凡客觀上足對人之生命、身體安全構成威脅，具有危險
    性之兇器均屬之，且祇須行竊時攜帶此種具有危險性之兇器
    為已足，並不以攜帶之初有行兇之意圖為必要（最高法院79
    年台上字第5253號判例參照）。查本件被告用以行竊之電纜
    鉗1 支經本院當庭勘驗：長約21公分，為鐵製物品，頂端金
    屬稍呈橢圓狀（詳本院96年12月31日準備程序筆錄暨照片2
    幀），觀諸上開工具，係屬外觀質地堅硬之金屬製品，客觀
    上足對人之生命、身體構成威脅，具有危險性，可供兇器使
    用，屬刑法第321 條第1 項第3 款所稱之兇器無誤。又被告
    所竊電線係供電業者臺電公司設置用以輸送電力之電線，業
    據臺電公司員工丙○○於警詢證述在卷（詳警卷第12頁），
    並有現場照片在卷可稽（詳警卷第21頁至第25頁），是被告
    所竊電線應屬供電業者供給電能所用之供電設備，非屬一般
    私人電纜線，應屬電業法所稱之電線無訛。核被告所為，係
    犯電業法第105 條之竊盜電線罪，應依刑法第321 條第1 項
    第3 款攜帶兇器竊盜罪處斷。公訴意旨就被告所犯竊取臺電
    公司電纜線部分，漏未論列電業法第105 條，尚有未合，應
    予指明。爰審酌被告不思以正當方式取得財物，竟攜帶兇器
    竊取他人財物，侵害他人之財產權，實屬不該，惟念其犯後
    坦承犯行，被告所竊物品已由被害人領回，尚未造成被害人
    重大之損害，且所竊財物價值僅54元等一切情狀，量處如主
    文所示之刑，並諭知易科罰金折算標準。又被告前曾於89年
    間因施用毒品案件，經本院以89年鳳簡字第176 號判處有期
    徒刑3 月確定，於90年7 月27日執行完畢，然於5 年內未曾
    因故意犯罪而受有期徒刑以上刑之宣告，有臺灣高等法院被
    告前案紀錄表1 份在卷可憑，且其所竊取之硬銅絞線3 段價
    值約54元，其因一時貪圖小利致觸刑章，情節不重，且犯罪
    後所竊得之硬銅絞線3 段亦已由被害人領回，此有贓物認領
    保管單1 份附卷可稽，其受此次偵審程序及科刑判決之教訓
    後，當知警惕而無再犯之虞，本院認其所受有期徒刑之宣告
    ，以暫不執行為適當，併宣告緩刑2 年，以啟自新。至扣案
    之電纜鉗1 支，係他人丟棄之物，為被告在現場所撿拾，並
    非被告所有，業據被告於供述在卷（詳警卷第9 頁；本院卷
    第64頁），爰不予諭知沒收，附此敘明。
據上論斷，應依刑事訴訟法第299 條第1 項前段、電業法第105
條、刑法第11條前段、第321 條第1 項第3 款、第41條第1 項前
段、第74條第1 項第2 款，判決如主文。
本案經檢察官乙○○到庭執行職務。
中    華    民    國    97    年    2    月    13    日
                刑事第十六庭  審判長法  官  李代昌
                                    法  官  周宛瑩
                                    法  官  文昌
以上正本證明與原本無異。
如不服本判決應於收受本判決後10日內向本院提出上訴書狀，並
應敘述具體理由，如未敘述上訴理由者，應於上訴期間屆滿後20
日內補提理由書狀於本院（均須按他造當事人之人數附繕本）「
切勿逕送上級法院」。
中    華    民    國    97    年    2     月    15    日
                                    書記官   吳良美
附錄本判決論罪之法條
電業法第105 條
竊盜或損壞電桿、電線、變壓器或其他供電設備者，依刑法之規
定從重處斷。
中華民國刑法第321條
犯竊盜罪而有左列情形之一者，處6 月以上、5 年以下有期徒刑
：
一  於夜間侵入住宅或有人居住之建築物、船艦或隱匿其內而犯
    之者。
二  毀越門扇、牆垣或其他安全設備而犯之者。
三  攜帶兇器而犯之者。
四  結夥三人以上而犯之者。
五  乘火災、水災或其他災害之際而犯之者。
六  在車站或埠頭而犯之者。
前項之未遂犯罰之。


司法院資訊處製作；財團法人民間司法改革基金會備份。
